臺灣士林地方法院刑事裁定　　　　　　 94年度交聲字第248號
原處分機關　臺北市交通事件裁決所
異 議人 即
受 處分 人　甲○○
上列受處分人因違反道路交通管理處罰條例案件，對於臺北市交
通事件裁決所94年2 月14日所為之處分（原處分案號：北市裁二
字第裁22─AW0000000號），聲明異議，本院裁定如下：
    主  文
異議駁回。
    理  由
一、原處分意旨略以：異議人即受處分人甲○○於民國93年12月
    15日騎乘車牌號碼KFI─153號重型機車，行經臺北市○○路
    ○ 段時，經警舉發「機器腳踏車不在規定車道行駛」之違規
    ，爰依道路交通管理處罰條例第45條第13款及第63條第1 項
    第1 款之規定，裁處罰鍰新臺幣（下同）600 元，並記違規
    點數1 點。
二、聲明異議意旨略以：依採證照片觀之，異議人僅行駛至該路
    口之行人專用斑馬線，尚未進入禁行機車之車道，應不構成
    舉發員警所主張之違規事實，爰依法聲明異議云云。
三、按機腳踏車不在規定車道行駛者，處駕駛人新臺幣600 元以
    上1800元以下罰鍰；汽車駕駛人有第45條之情形者，除依原
    條款處罰鍰外，並記違規點數1 點，道路交通管理處罰條例
    第45條第13款及第63條第1 項第1 款分別定有明文。
四、經查，異議人甲○○於93年12月15日上午7 時35分許，騎乘
    上開重型機車，行經臺北市○○路○段時，經警攔停舉發「
    機車行駛禁行車道」之違規事實，此有臺北市政府警察局93
    年12月23日北市警交大字第AW0000000 號舉發違反道路交通
    管理事件通知單及違規採證照片影本各1 紙在卷可稽。又依
    道路交通標誌標線號誌設置規則第178 條規定：「禁行機車
    」標字，用以告示本車道禁止機器腳踏車通行，繪設於路段
    起點，路段過長時，得於路段中加繪之。而經本院核閱卷附
    違規採證照片後，發現異議人所騎乘之前揭重型機車於舉發
    時雖仍在禁行機車車道入口處之斑馬線上，然該路段路面劃
    設「禁行機車」相當顯眼，依前揭規定，異議人應知悉該車
    道禁止機器腳踏車通行，惟異議人之車行方向仍筆直向前，
    亦非轉入機車專用車道，顯見異議人有行駛於禁行機車車道
    灼然，是異議人所辯上情，應係事後推諉卸責之詞，無從據
    此卸免其「機器腳踏車不在規定車道行駛」之違規責任，洵
    不足採。綜上所述，異議人確有前述「機器腳踏車不在規定
    車道行駛」之交通違規事實，其事證已臻明確，應堪認定。
    從而原處分機關依道路交通管理處罰條例第45條第13款及第
    63 條 第1 項第1 款之規定，裁處異議人罰鍰600 元，並記
    違規點數1 點，核無不當。本件異議為無理由，應予駁回。
據上論斷，應依道路交通案件處理辦法第19條，裁定如主文。
中　　華　　民　　國　　94　　年　　6 　　月　　17　　日
　　　　　　　　　交通法庭法　官
以上正本證明與原本無異。
如不服本裁定，應於送達後5日內，向本院提出抗告狀。
　　　　　　　　　　　　　書記官　 楊  滿  株
中　　華　　民　　國　　94　　年　　6 　　月　　17　　日
